# 包含多个部分的合同分拆适用不同收入准则确认收入的问题

提问人：武佛将 时间：2020-04-13 08:05:16
公司与客户签订固定总价合同，合同价款为 5 亿，包含多个组成部分：厂房道路建设、厂区监控系统升级改造（含设备及安装调试）、厂区园林绿化、锅炉房建设等，合同中未区分单个部分价格，参考了《计学撮要 2011 》第 140～ 141 页“包含多个部分的合同分拆的条件”中的相关表述以及列示的案例，现由三种思路对该合同确认收入，请教陈版主哪种做法更合理，谢谢！
[size=14.6667px]1、拆分成不同的收入单元，其中监控系统部分适用《收入准则[size=14.6667px]》
[size=14.6667px]，按照客户验收后确认收入，其他部分适用《建造合同准则》；主要疑虑是[size=14.6667px]“各部分单独来看对业主而言是否具有独立的价值”是如何考量的？是考虑各个部分都是一并谈判确定的，是一项综合合同的组成部分，还是考虑各个组成部分是相互独立的，业主能够单独招标采购，甚至单独出售？，《计学撮要2011 》第 140 ～ 141 页“包含多个部分的合同分拆的条件”案例中各个组成部分是[size=14.6667px]相互关联的，有前后承接关系，本例中各个组成部分是单独的，没有直接的关联关系；
2 、[size=14.6667px]对合同种各个组成部分适用《建造合同准则》中关于合同分立的规定，拆分成不同的合同，分别适用完工百分比确认收入；
3 、[size=14.6667px]合同整体按照建造合同确认收入，其中监控设备及安装调试在安装完毕并初验合格后计入实际成本，参与完工百分比计算；
[size=14.6667px]另外请教一下新收入准则中该类合同如何确认收入？谢谢！

回答人：chenyiwei
建议参照新收入准则中的合同合并与分立、履约义务识别等方面的规定进行考虑。《瑞华研究 2010 ～ 2019 汇编》中也有类似案例可以参考。